【裁判字號】    89,交易,525
【裁判日期】    890920
【裁判案由】    公共危險
【裁判全文】
臺灣高雄地方法院刑事判決                        八十九年度交易字第五二五號
    公  訴  人  臺灣高雄地方法院檢察署檢察官
    被      告  甲○○
右列被告因公共危險案件，經檢察官提起公訴（八十九年度偵字第一二○○二號）本
院判決如左：
    主  文
甲○○服用酒類，不能安全駕駛動力交通工具而駕駛，處拘役參拾日，如易科罰金，
以參佰元折算壹日。
    事  實
一、甲○○明知服用酒類或其他相類之物，不能安全駕駛動力交通工具者，不得駕駛
    動力交通工具，竟於民國八十九年五月二十五日晚上十時許起至八十九年五月二
    十六日凌晨二時許，與二名友人在高雄市○○路某燒烤店共飲啤酒約十三至十五
    瓶，於同年五月二十六日早上十時二十五分許，在飲酒後其吐氣所含酒精濃度仍
    達每公升０˙五四毫克，已達不能安全駕駛之狀態下，竟不知謹慎，仍駕駛車牌
    號碼ＹＷ─五二二一號自用小客車行駛，於同日早上十時三十分許，行至高雄市
    前金區○○○街四十五號前停車時，竟未注意朱美鑾騎乘車牌號碼ＸＲＴ─六四
    五號重型機同向在後行駛而來，即貿然開啟車門，致使朱美鑾騎乘之機車撞及車
    門，人車倒地，因而受有傷害（傷害部分未據告訴），嗣經警據報前往現場處理
    而查獲。
二、案經高雄市政府警察局新興分局報請臺灣高雄地方法院檢察署檢察官偵查起訴。
    理  由
一、訊據被告甲○○，固坦承於右揭時地，駕駛ＹＷ─五二二一號自用小客車行駛，
    於停車時，因疏未注意朱美鑾所騎乘之機車自後行駛而來，即貿然開啟車門，致
    使朱美鑾人車倒地之事實，惟辯稱：酒是前一天喝的，因伊肝功能不好，才會有
    酒精反應，當時伊精神很好，能安全駕駛云云。經查，右揭事實，業據證人即到
    場處理之警員陳曉光本院調查中結證稱：當伊到達現場，看被告眼睛及臉有些紅
    ，說話有酒氣，就問被告有無喝酒，被告先說沒有，後又稱是前一天喝的，當時
    被告說話有點慢，與現在說話不一樣等語（見八十九年八月三日訊問筆錄），參
    予被告於本院調查中亦自承其肝功能不好等語，顯見被告較一般人易受酒精影響
，且當時已因酒精影響而有臉泛紅，說話慢等酒醉狀態，至為顯然。此外；並有
    被告為警查獲時所測試之酒精濃度測定值正本、道路交通事故調查報告表影本、
    現場談話紀錄及高雄市政府警察局舉發違反道路交通管理事件通知單影本各乙份
    在卷足資佐證。是被告前開所辯，顯係飾卸之詞，不足採信。
二、按刑法第一百八十五條之三規定所謂「不能安全駕駛」，係抽象危險犯，本不以
    發生具體危險為必要，而依醫學實驗證明所得經驗法則，人體呼氣若已達每公升
    ０．五毫克以上，肇事率為一般正常人之十倍，已達不能安全駕車之標準，此經
    法務部八十八年五月十八日法八八檢字第００一六六九號函敘甚詳。又按當人飲
    酒後，若以呼氣酒精濃度測試器測得之呼氣濃度達到每公升零點五毫克時，反應
    較慢，感覺減低，將影響駕駛；達到每公升０‧七五毫克時，思考與個性行為均
    會改變；達到每公升一‧０毫克時，步態不穩，噁心嘔吐，精神混惑不清晰；達
    到每公升一‧五毫克時，說話不清楚，感覺喪失，視力模糊；達到每公升二‧０
    毫克時，體溫與血糖均降低，肌肉控制差，甚至會導致癲癇發作；達到每公升三
    ‧五毫克時，則已經神智不清，反射減低，甚至呼吸抑制，業據行政院國軍退除
    役官兵輔導委員會臺北榮民總醫院以民國八十八年八月五日（八八）北總內字第
    二六八六八號函示明確。而本件被告為警查獲時其吐氣所含酒精濃度已達每公升
    ０˙五四毫克，顯高於前揭標準值，其發生肇事之危險性，亦高出一般人，依前
    揭說明，被告顯已因飲酒而不能安全駕駛動力交通工具無疑。是本案事證已臻明
    確，被告犯行洵堪認定。
三、核被告甲○○所為，係犯刑法第一百八十五條之三之服用酒類致不能安全駕駛動
    力交通工具而駕駛罪。按酒精成分對人之意識能力具有不良影響，超量飲酒後會
    導致對週遭事物之辨識及反應能力較平常狀況薄弱，因而酒後駕車在道路上行駛
    ，對一般往來之公眾及駕駛人自身之安全皆具有高度之危險性。爰審酌被告明知
    上情，於服用酒類，酒後呼氣酒精濃度達每公升０˙五四毫克，已處於不能安全
    駕駛動力交通工具之狀態下，仍貿然駕車行駛而肇事，對社會公眾往來之安全構
    成極大威脅，惟念其事後已就傷害部分與被害人達成和解，及其犯後態度良好，
    前此並無不良前科，素行尚佳等一切情狀，爰量處如主文所示之刑，並諭知易科
    罰金之折算標準，以資懲儆。
據上論斷，應依刑事訴訟法第二百九十九條第一項前段，刑法第一百八十五條之三、
第四十一條，罰金罰鍰提高標準條例第二條，判決如主文。
本案經檢察官陳宗吟到庭執行職務。
中      華      民      國    八十九    年      九      月      二十    日
                                  臺灣高雄地方法院交通法庭
                                      審判長法  官  李  嘉  興
                                            法  官  程  克  琳
                                            法  官  廖  純  卿
右正本證明與原本無異。
如不服本判決，應於判決送達後十日內，向本院提出上訴狀。
                                            書記官  林  孝  聰
中    華    民    國      八十九      年      九      月      二十一    日
附錄本案論罪科刑法條全文：
刑法第一百八十五條之三。
服用毒品，麻醉藥品、酒類或其他相類之物，不能安全駕駛動力交通工具而駕駛者，
處一年以下有期徒刑、拘役或三萬元以下罰金。


司法院資訊處製作；財團法人民間司法改革基金會備份。
